【裁判字號】    97,抗,157
【裁判日期】    970501
【裁判案由】    聲請撤銷緩刑
【裁判全文】
臺灣高等法院臺南分院刑事裁定           97年度抗字第157號
抗 告 人
即受刑人  甲○○
上列受刑人因聲請撤銷緩刑案件，不服臺灣嘉義地方法院中華民
國97年3月31日裁定（97年度撤緩字第16號），提起抗告，本院
裁定如下：
    主  文
抗告駁回。
    理  由
一、抗告意旨略以：抗告人即受刑人甲○○前因傷害罪被判刑有
    期徒刑3月，開庭時法官說緩刑3年，後收到法院通知，抗告
    人因缺乏法律常識，對於公文誤解，以為本案就是緩刑3年
    ，只要3年內不再與對方見面就好，因此錯過當初法官給予
    抗告人緩刑之美意，一直到民國（下同）97年4月8日收到撤
    緩公文，問朋友後才知道事情的狀況，希望能念在抗告人之
    無知及案發當時抗告人也坦白面對、承擔錯誤，深知悔改。
    另抗告人家庭責任很大，上有母親年邁，下有兄長遺孤及本
    人小孩6名都需抗告人照顧，因盼能再予抗告人1次機會。茲
    不服原審裁定於法定期間提起抗告云云。
二、按受保護管束人在保護管束期間內，應遵守左列事項：(一)保
    持善良品行，不得與素行不良之人往還。(二)服從檢察官及執
    行保護管束者之命令。(三)不得對被害人、告訴人或告發人尋
    釁。(四)對於身體健康、生活情況及工作環境等，每月至少向
    執行保護管束者報告 1次。(五)非經執行保護管束者許可，不
    得離開受保護管束地；離開在10日以上時，應經檢察官核准
    。受保護管束人違反前條各款情形之一，情節重大者，檢察
    官得聲請撤銷保護管束或緩刑之宣告。保安處分執行法第74
    條之2、第74條之3第1項分別定有明文。
三、經查：本件抗告人即受刑人甲○○前因家暴傷害案件，經臺
    灣嘉義地方法院於96年11月20日以96年度朴簡字第407號判
    處：「甲○○傷害人之身體，處有期徒刑3月，如易科罰金
    ，以新台幣1000元折算1日。緩刑3年，緩刑期內付保護管束
    ，禁止實施家庭暴力。」並於96年12月24日確定，此有抗告
    人之臺灣高等法院被告前案紀錄表1紙在卷可佐（見本院卷
    第7頁）。又抗告人設籍於「嘉義縣東石鄉永屯村屯子頭65
    號」，檢察官以上址對之傳喚，經抗告人本人收受執行傳票
    而未依檢察官之命令到庭，後檢察官對之拘提亦未能拘獲抗
    告人，此有送達證書、拘票、司法警察報告書及全戶戶籍資
    料查詢結果各1紙附卷可憑（見原審卷第4、6、7、11頁）。
    是以，抗告人於付保護管束期間內未服從檢察官命令且情節
    確屬重大，應可認定。至抗告人雖上揭情詞置辯，惟抗告人
    既因案而被處緩刑，並於緩刑期間內付保護管束，應已明瞭
    自己應遵守之事項，抗告人雖稱不知或誤解等語，然均不足
    以減免其應負之義務；另抗告意旨所稱抗告人家庭因素等情
    ，縱或屬實，抗告人更應於緩刑期間內確實遵守上揭事項，
    避免因撤銷緩刑後而須執行刑罰，抗告人捨此不為，於違反
    檢察官命令後，復執其家庭因素為辯解之理由，本院尚難因
    之即為有利於抗告人之處置，於理至明。
四、綜上所述，本件抗告人於宣告緩刑付保護管束期間內，有違
    反保護管束應遵守事項情節重大之事由，應屬明確，原審法
    院依檢察官之聲請，爰引保安處分執行第74條之3第1項之規
    定，裁定撤銷抗告人緩刑之宣告，經核尚無不合，是以本件
    抗告為無理由，應予駁回。
五、據上論斷，應依刑事訴訟法第412條，裁定如主文。
中    華    民    國    97    年    5     月    1     日
                  刑事第三庭  審判長法  官  陳義仲
                                    法  官  蘇清水
                                    法  官  蔡勝雄
以上正本證明與原本無異。
不得再抗告。
                                    書記官  汪姿秀
中    華    民    國    97    年    5     月    1     日


司法院資訊處製作；財團法人民間司法改革基金會備份。
